【裁判字號】    97,聲減,2556
【裁判日期】    970815
【裁判案由】    聲請減刑及定應執行刑
【裁判全文】
臺灣高雄地方法院刑事裁定            97年度聲減字第2556號
聲  請  人  臺灣高雄地方法院檢察署檢察官
受  刑  人  甲○○
                    現於臺灣屏東監獄執行中
上列受刑人因違反毒品危害防制條例等案件，已經判決罪刑確定
，聲請人聲請減刑及定應執行刑，本院裁定如下：
    主  文
甲○○所犯如附表一編號一、二所示之罪，均減刑，詳如附表一
編號一、二所示，與附表一編號三所示不得減刑之罪，應執行有
期徒刑伍年柒月。所犯如附表二編號一、三所示之罪，均減刑，
詳如附表二編號一、三所示，如易科罰金，均以銀元佰元即新
臺幣玖佰元折算壹日，所犯如附表二編號二所示之罪，減為有期
徒刑肆月，如易科罰金，以新臺幣壹仟元折算壹日，附表二編號
一至三所示各罪並應執行有期徒刑玖月，如易科罰金，以銀元
佰元即新臺幣玖佰元折算壹日。
    理  由
一、受刑人甲○○於附表一所示日期，犯如附表一所示各罪，均
    經判決罪刑確定，其中附表一編號1 、2 所示之罪，並經本
    院以95年度訴字第484 號定應執行有期徒刑1 年確定。又於
    附表二所示日期，犯如附表二所示之罪，均經本院以95年度
    訴字第4113號判決罪刑確定，並定應執行有期徒刑1 年6 月
    確定在案。茲檢察官以其中附表一編號1 、2 ，附表二編號
    1 至3 所示各罪（即聲請書附表編號1 、2 、4 、5 、6 所
    示之罪）之犯罪時間均在民國96年4 月24日以前，且悉合於
    減刑條件，聲請予以減刑；且附表一編號所示各罪，及附表
    二所示各罪，均分別為確定判決前所犯數罪，分別符合數罪
    併罰定應執行刑之要件，是並聲請就附表一編號1 、2 所示
    之罪，與附表一編號3 所示不得減刑之罪（即聲請書附表編
    號3 所示之罪）定應執行之刑，及就附表二所示各罪定應執
    行之刑。
二、經查：
  (一)本件聲請人就附表一編號1 、2 所示之罪，及附表二所示各
    罪聲請減刑，經核並無不合，應予准許。又附表二編號1 、
    2 所示之罪，均屬法定本刑5 年以下有期徒刑以下之罪，且
    均經減刑至有期徒刑6 月以下，按前揭減刑條例第9 條規定
    ，均得易科罰金，而附表二編號3 所示之罪亦符合易科罰金
    之折算標準，是爰就受刑人所犯附表二編號2 所示之罪諭知
    如易科罰金，得以新臺幣1,000 元折算1 日，而受刑人犯附
    表一編號1 、3 所示之罪後，刑法業於95年7 月1 日修正施
    行，關於徒刑、拘役易科罰金之折算標準，依修正前刑法第
    41 條 第1 項前段，及刪除前罰金罰鍰提高標準條例第2 條
    前段規定，應以銀元100 元以上300 元以下折算1 日，經折
    算為新臺幣後，以新臺幣300 元以上900 元以下折算1 日，
    而依修正後刑法第41條第1 項前段規定，應以新臺幣1,000
    元、2, 000元或3,000 元折算一日，經比較適用結果，應依
    對受刑人較有利之行為時法即修正前刑法規定，就附表一編
    號1、3所示之罪，諭知如易科罰金，得以銀元300 元即新臺
    幣900 元折算1 日。
  (二)又關於多數徒刑之定執行刑，依修正前刑法第51條第5 款規
    定，宣告多數有期徒刑者，於各刑中之最長期以上，各刑合
    併之刑期以下，定其刑期，但不得逾20年，而依修正後之第
    51條第5 款規定，將定執行刑之上限提高為有期徒刑30年，
    經比較適用結果，以修正前刑法規定有利於被告，是應依刑
    法第2 條第1 項前段，適用修正前刑法第51條第5 款規定，
    就附表一所示各罪定應執行有期徒刑5 年6 月，附表二所示
    各罪定應執行有期徒刑1 年（附表二編號2 所示之罪係受刑
    人在刑法修正施行後所犯，惟按裁判確定前犯數罪，而依刑
    法第51條定應執行刑時，其中一罪在新法施行前者，亦應為
    新舊法比較，此有最高法院95年第8 次刑事庭會議決議可資
    參照）。
  (三)再按關於數罪併罰定應執行刑得易科罰金之條件，依修正前
    刑法第41條第2 項規定，併合處罰之數罪，均符合得易科罰
    金之條件，而其應執行刑逾6 月者，亦得易科罰金，而依修
    正後刑法第41條第2 項規定，併合處罰之數罪，其應執行之
    刑未逾6 月者，始得易科罰金。又按刑法施行法第3 條之1
    第3 項規定：於94年1 月7 日刑法修正施行前犯併合處罰數
    罪中之一罪，且該數罪均符合第41條第1 項得易科罰金之規
    定者，適用90年1 月4 日修正之刑法第41條第2 項規定。上
    開規定旨在闡明數罪併罰之案件，其中數罪在95年6 月30日
    新法施行前所犯，另數罪係在95年7 月1 日新法時期所犯，
    則經定應執行刑後，該執行刑仍得適用修正前刑法第41條第
    2 項得易科罰金之條件。本件受刑人於95年6 月30日前，犯
    如附表二編號1 、3 所示之罪，經減刑後，均符合得易科罰
    金之條件，又於95年7 月1 日以後，犯附表二編號2 所示之
    罪，經減刑後，亦屬得易科罰金之罪刑，上開數罪併罰中之
    一罪，既係受刑人於95年7 月1 日刑法修正施行前所犯，經
    本院定執行刑後，依刑法施行法第3 條之1 第3 項規定，即
    符合得易科罰金之條件，依法應諭知易科罰金之折算標準。
    是就附表二所定之應執行刑，亦應依刑法第2 條第1 項規定
    ，適用修正前刑法第41條第1 項前段，及刪除前罰金罰鍰提
    高標準條例第2 條前段規定，諭知如易科罰金，以銀元300
    元即新臺幣900 元折算1 日。
三、爰依中華民國九十六年罪犯減刑條例第2 條第1 項第3 款、
    第8 條第1 項、第3 項、第9 條、第10條、第11條，刑法第
    2 條第1 項、第41條第1 項前段，修正前刑法第41條第1 項
    前段、第2 項、第51條第5 款，刪除前罰金罰鍰提高標準條
    例第2 條第1 項，刑法施行法第3 條之1 ，裁定如主文。
中    華    民    國    97    年     8    月     15   日
                  刑事第十七庭  法  官  陳思帆
以上正本證明與原本無異。
如不服本裁定，應於送達後5日內，向本院提出抗告狀。
中    華    民    國    97    年    8     月     15   日
                                書記官  王高山


司法院資訊處製作；財團法人民間司法改革基金會備份。
